臺灣高等法院高雄分院刑事判決　　　　100年度上訴字第123號
上　訴　人
即　被　告　王證凱
選任辯護人　徐文彬律師
上　訴　人
即　被　告　范宜惠
選任辯護人　邱基峻律師
　　　　　　張宗琦律師
上列上訴人因違反毒品危害防制案件，不服臺灣高雄地方法院99
年度訴字第275 號中華民國99年11月24日第一審判決（起訴案號
：臺灣高雄地方法院檢察署98年度偵字第34171 號），提起上訴
，本院判決如下：
    主  文
原判決關於王證凱部分及范宜惠有罪部分均撤銷。
王證凱犯販賣第二級毒品，共貳罪，累犯，各處如附表一所示之
刑。應執行有期徒刑玖年；扣案如附表二編號2 所示之行動電話
壹具沒收，未扣案販賣毒品所得新臺幣貳仟元沒收，如全部或一
部不能沒收時，以其財產抵償之。
王證凱被訴販賣第二級毒品予鍾琳部分無罪。
范宜惠犯幫助販賣第二級毒品罪，累犯，處有期徒刑參年捌月。
    事  實
一、王證凱意圖營利，基於販賣第二級毒品甲基安非他命之犯意
    ，先後於：
    (一)民國98年10月28日下午8 、9 時許，吳明秀以其持用之00
      00000000號行動電話撥打王證凱持用之0000000000號行動
      電話表示欲購買第二級毒品甲基安非他命。同日下午10時
      12分許，王證凱以其持用之0000000000號行動電話撥打吳
      明秀持用之0000000000號行動電話，2 人約定於15分鐘後
      在高雄縣鳳山市○○街與善美路口「寶貝熊遊藝場」門口
      交易新臺幣（下同）500 元之第二級毒品甲基安非他命。
      旋於同日下午10時34分許之後同日某時，在上開「寶貝熊
      遊藝場」門口，由王證凱交付第二級毒品甲基安非他命予
      吳明秀，並收受價金500元。
    (二)98年11月11日下午4 時31分許，劉鴻奭以其持用之000000
      0000號行動電話撥打王證凱持用之0000000000號行動電話
      ，適由王證凱之女友范宜惠接聽，劉鴻奭即表示欲向王證
      凱購買第二級毒品甲基安非他命，惟因尚無現款而相約稍
      晚再交易。同日下午4 時33分許，范宜惠基於幫助王證凱
      販賣第二級毒品甲基安非他命之犯意，以王證凱持用之00
      00000000號行動電話撥打劉鴻奭持用之0000000000號行動
      電話，詢問得知劉鴻奭欲購買2 千500 元之第二級毒品甲
      基安非他命，范宜惠隨後轉告王證凱。同日下午5 時48分
      許，劉鴻奭以其持用之0000000000號行動電話撥打王證凱
      之0000000000號行動電話，仍由范宜惠接聽後，范宜惠即
      依王證凱指示告知劉鴻奭至高雄縣鳳山市○○路上「御宿
      汽車旅館」306 號房進行交易。其後，在「御宿汽車旅館
      」306 號房，由劉鴻奭交付2 千500 元予王證凱，因劉鴻
      奭之前積欠王證凱1 千元，王證凱遂交付1 千500 元之第
      二級毒品甲基安非他命予劉鴻奭。
    嗣於98年11月11日下午7 時55分許，在「寶貝熊遊藝場」門
    口，王證凱、范宜惠經警盤查，並扣得如附表二所示之物，
    因而循線查悉上情。
二、案經行政院海岸巡防署海岸巡防總局南部地區巡防局移送臺
    灣高雄地方法院檢察署檢察官偵查起訴。
    理  由
甲、有罪部分
一、證據能力之說明：偵查犯罪機關依法定程序監聽之錄音，應
    認該監聽所得之錄音帶，始屬調查犯罪所得之證據，但依據
    監聽錄音結果予以翻譯而製作之通訊監察譯文，乃該監聽錄
    音內容之顯示，此為學理上所稱之派生證據，屬於文書證據
    之一種。又檢察官、被告、辯護人對通訊監察譯文之真實性
    既未爭執，亦經於審判期日提示通訊監察譯文供當事人辨認
    使其表示意見及辯論，通訊監察譯文即得作為證據。
二、訊據上訴人即被告（下稱被告）王證凱坦承販賣第二級毒品
    予劉鴻奭，惟否認有販賣第二級毒品予吳明秀之犯行，辯稱
    吳明秀係打電話向其借款，其並未販賣第二級毒品甲基安非
    他命予吳明秀等語；訊據上訴人即被告（下稱被告）范宜惠
    否認有販賣第二級毒品予劉鴻奭之犯行，辯稱因被告王證凱
    告知係從事買賣代幣，故以為劉鴻奭打電話係要向被告王證
    凱購買代幣，實不知被告王證凱與劉鴻奭係要買賣毒品等語
    。
三、經查：
    (一)被告王證凱於事實欄一、(一)所示時間、地點販賣第二級毒
      品甲基安非他命予吳明秀之事實，已經證人吳明秀於偵查
      中結證稱：「98年10月28日有打電話一次給他，只有跟他
      買這一次。」、「我說要買就是要買500 元，後來在鳳山
      市寶貝熊遊藝場外面交易，當時王證凱騎機車過來，他是
      一個人過來。」等語（見偵查卷2 第162 頁），於原審審
      理中結證稱：「我說五是五百元，意思是說跟他買……」
      、「……電話中的五是指毒品沒錯……」等語（見原審卷
      第158 、159 頁）；另參以被告王證凱於98年10月28日下
      午8 時許至同日下午10時許之間，有多次電話通聯，又於
      98年10月28日下午10時12分許、下午10時34分許以000000
      0000號行動電話撥打吳明秀之0000000000號行動電話，並
      為如附表三所示之通話內容，有通訊監察書及通訊監察譯
      文附卷可稽（見原審卷第108 －111 、233 －237 頁、警
      卷第9 頁），亦核與證人吳明秀上開證述相符。至證人吳
      明秀嗣於法院審理中固結證改稱被告王證凱交付第二級毒
      品甲基安非他命後，被告王證凱並未向其收取金錢等語（
      見原審卷第157 －158 頁、本院卷第129 －133 頁），然
      被告王證凱與吳明秀既係基於買賣500 元之第二級毒品甲
      基安非他命之合意而相約見面，被告王證凱豈有可能於短
      時間內無由改變心意，轉而無償轉讓第二級毒品甲基安非
      他命予吳明秀？且吳明秀當知販賣毒品刑責重大，被告王
      證凱倘確係無償轉讓第二級毒品甲基安非他命予吳明秀，
      吳明秀豈有於偵查中反而故予誣指被告王證凱販賣第二級
      毒品甲基安非他命之理？況被告王證凱先於警詢、偵查中
      陳述其與吳明秀於98年10月28日下午10時12分許之電話通
      話係談論遊藝場代幣之事等語（見警卷第6 頁、偵查卷2
      第150 頁），嗣於99年2 月25日原審訊問中坦承販賣500
      元之第二級毒品甲基安非他命予吳明秀等語（見原審卷第
      17頁），於99年5 月3 日原審準備程序中則陳稱其與吳明
      秀於98年10月28日下午10時12分許之電話通話係吳明秀要
      向其借錢，其當日有借500 元予吳明秀等語（見原審卷第
      84頁），被告王證凱前後陳述既有不同，而證人吳明秀於
      原審審理中已結證稱沒有借錢之事等語已明（見原審卷第
      159 頁），被告王證凱所辯與證人吳明秀上開證述亦全然
      相異。綜上各情，足佐證人吳明秀證述被告王證凱無償轉
      讓第二級毒品甲基安非他命一節，顯係事後迴護之詞，被
      告王證凱上開所辯各情無非卸責之詞，均無可信。被告王
      證凱販賣第二級毒品甲基安非他命予吳明秀，自堪認定。
    (二)被告范宜惠於事實欄一、(二)所示時間為被告王證凱接聽電
      話及與劉鴻奭約定買賣第二級毒品甲基安非他命之時間、
      地點、金額，再由被告王證凱販賣第二級毒品甲基安非他
      命予劉鴻奭之事實，已經證人劉鴻奭於偵查及原審、本院
      審理中結證甚明（見偵查卷2 第106 －107 頁、原審卷第
      160 －166 頁、本院卷第133 －135 頁），另參以被告范
      宜惠於98年11月11日如附表四所示時間有以被告王證凱之
      0000000000號行動電話與劉鴻奭之0000000000號行動電話
      通聯，並為如附表四所示之通話內容，有通訊監察書及通
      訊監察譯文附卷可稽（見原審卷第108 －111 頁、警卷第
      22－23頁、偵查卷2 第102 頁），亦核與證人劉鴻奭上開
      證述相符。又被告王證凱亦坦承此部分情節，被告王證凱
      販賣第二級毒品甲基安非他命予劉鴻奭，應已明確。被告
      范宜惠固辯稱因被告王證凱告知係從事買賣代幣，故以為
      劉鴻奭打電話係要向被告王證凱購買代幣，實不知被告王
      證凱與劉鴻奭係要買賣毒品等語，且證人即共同被告王證
      凱於原審審理中亦結證而為相同陳述（見原審卷第255 －
      261 頁），證人即被告范宜惠之母許秀雲於本院審理中復
      結證稱被告王證凱、范宜惠遭查獲後，其曾至警局領回查
      扣之代幣200 餘枚等語（見本院卷第136 頁）。然證人劉
      鴻奭於法院審理中已結證稱其於電話中係表示要買毒品之
      意，接聽電話之女子知道意思等語（見原審卷第161 頁、
      本院卷第135 頁），且劉鴻奭於電話中所稱「兩張」乃一
      般毒品買賣表示購買金額之意，此乃施用毒品及買賣毒品
      者所已知之情，被告范宜惠與被告王證凱為男女朋友關係
      ，並有共同施用毒品，業據被告范宜惠陳述在卷（見警卷
      第20頁），被告范宜惠當無不知劉鴻奭係要購買毒品之理
      ，況被告范宜惠於98年11月12日原審羈押訊問中亦坦承知
      悉被告王證凱販賣第二級毒品甲基安非他命，並為被告王
      證凱代接電話約定買賣第二級毒品甲基安非他命事宜等語
      （見偵查卷2 第28－30頁）。從而，被告王證凱證述及被
      告范宜惠辯稱其不知劉鴻奭係要購買毒品一節，均無可採
      。再被告范宜惠為被告王證凱接聽電話及與劉鴻奭約定買
      賣第二級毒品甲基安非他命之時間、地點、金額後，猶與
      被告王證凱同至「御宿汽車旅館」306 號房，固經被告范
      宜惠陳明在卷（見偵查卷2 第8 頁、原審卷第50頁），但
      被告范宜惠既否認有販賣第二級毒品甲基安非他命予劉鴻
      奭，且證人劉鴻奭於偵查及法院審理中迭次結證係由被告
      王證凱交付毒品及收取金錢等語（見偵查卷2 第106 －10
      7 頁、原審卷第160 －166 頁、本院卷第134 頁），被告
      范宜惠所涉情節顯係限通聯及轉告訊息之協助，是被告范
      宜惠未參與交付毒品及收取金錢之販賣毒品主要構成要件
      行為，應可認定。另被告范宜惠與被告王證凱間如何有共
      同意圖營利而販賣第二級毒品之犯意聯絡，復無其他積極
      證據足以證明，即難認被告范宜惠與被告王證凱有共犯販
      賣第二級毒品犯行。是被告范宜惠代被告王證凱接聽電話
      及聯絡販賣毒品，而為被告王證凱販賣毒品犯行提供助力
      ，應屬幫助販賣第二級毒品。
    (三)被告王證凱販賣第二級毒品甲基安非他命予吳明秀、劉鴻
      奭，已如前述，而販賣第二級毒品罪責甚重，此乃眾所周
      知之情，被告王證凱倘非意圖營利，豈有甘冒重刑而販賣
      第二級毒品甲基安非他命之理。是被告王證凱有營利意圖
      ，自為顯明。
    綜上所述，被告王證凱意圖營利販賣第二級毒品予吳明秀、
    劉鴻奭，被告范宜惠幫助被告王證凱販賣第二級毒品予劉鴻
    奭，均事證明確，犯行堪以認定。
四、按行為後法律有變更者，適用行為時之法律。但行為後之法
    律有利於行為人者，適用最有利於行為人之法律，刑法第2
    條第1 項定有明文。經查：
    (一)被告王證凱、范宜惠行為後，毒品危害防制條例於98年5
      月20日修正公布，98年11月20日施行，修正前毒品危害防
      制條例第4 條第2 項規定：「製造、運輸、販賣第二級毒
      品者，處無期徒刑或七年以上有期徒刑，得併科新臺幣七
      百萬元以下罰金。」；修正後毒品危害防制條例第4 條第
      2 項規定：「製造、運輸、販賣第二級毒品者，處無期徒
      刑或七年以上有期徒刑，得併科新臺幣一千萬元以下罰金
      。」；經比較新舊法結果，應以被告2 人行為時之舊法規
      定較為有利，自應適用修正前毒品危害防制條例第4 條第
      2 項規定。
    (二)修正後毒品危害防制條例第17條增列第2 項規定：「犯第
      4 條至第8 條之罪於偵查及審判中均自白者，減輕其刑。
      」，比較新舊法結果，應以新法規定對被告較為有利。
    (三)又比較新舊法之罪刑孰為最有利，比較時應就罪刑有關之
      共犯、未遂犯、連續犯、牽連犯、結合犯，以及累犯加重
      、自首減輕暨其他法定加減原因（如身分加減）與加減例
      等一切情形，綜其全部罪刑之結果而為比較。經綜合上述
      之比較，因依修正後毒品危害防制條例論處，較有利於被
      告，故應適用修正後毒品危害防制條例規定。
五、核被告王證凱如事實欄一、(一)所為，係犯修正前毒品危害防
    制條例第4 條第2 項販賣第二級毒品罪；被告王證凱如事實
    欄一、(二)所為，係犯修正後毒品危害防制條例第4 條第2 項
    販賣第二級毒品罪；被告范宜惠如事實欄一、(二)所為，係幫
    助犯修正後毒品危害防制條例第4 條第2 項販賣第二級毒品
    罪。被告王證凱各次持有第二級毒品甲基安非他命後進而販
    賣，其持有之低度行為已為販賣之高度行為所吸收，故不另
    論罪。又被告王證凱前因毒品危害防制條例案件，於97年間
    經法院判處有期徒刑3 月確定，於98年10月22日易科罰金執
    行完畢，被告范宜惠前因毒品危害防制條例案件，於95年間
    經法院判處有期徒刑6 月確定，於95年10月11日易科罰金執
    行完畢，有臺灣高等法院被告前案紀錄表在卷可稽，其2 人
    受有期徒刑執行完畢，5 年內故意再犯本件最重本刑為有期
    徒刑以上之罪，均為累犯，應就販賣第二級毒品罪法定刑有
    期徒刑及罰金刑部分依刑法第47條第1 項規定加重其刑，至
    法定刑無期徒刑部分依法不得加重其刑。另被告王證凱於偵
    查及法院審理中均曾自白如事實欄一、(二)所示販賣第二級毒
    品甲基安非他命予劉鴻奭之犯行（見偵查卷2 第150 、151
    頁、原審卷第17頁、本院卷第127 頁），此部分即依毒品危
    害防制條例第17條第2 項規定減輕其刑；被告范宜惠係幫助
    被告王證凱販賣第二級毒品，為幫助犯，乃應刑法第30條規
    定減輕其刑；被告王證凱、范宜惠上開刑之加減均應先加後
    減。
六、原判決就被告2 人有罪部分據以論處罪刑，固非無見。惟查
    ：(一)被告王證凱、范宜惠行為後，毒品危害防制條例於98年
    5 月20日修正公布，98年11月20日施行，原判決未比較新舊
    法，逕適用修正後毒品危害防制條例第4 條第2 項規定，即
    有未當。(二)被告范宜惠所為係幫助犯販賣第二級毒品罪，原
    判決認被告范宜惠與被告王證凱為販賣第二級毒品罪共同正
    犯，亦有未合。(三)被告王證凱被訴販賣第二級毒品甲基安非
    他命予鍾琳部分尚屬不能證明（詳後述），原判決認被告王
    證凱有此部分犯行，尚屬有誤。被告王證凱上訴意旨否認販
    賣第二級毒品甲基安非他命予吳明秀及指摘原判決量刑過重
    ，被告范宜惠上訴意旨否認犯罪，雖均無理由，惟原判決既
    有上開可議之處，自應由本院將原判決關於被告王證凱部分
    及被告范宜惠有罪部分撤銷改判。爰審酌被告2 人均明知毒
    品嚴重危害人體身心健康，被告王證凱竟為個人私利販賣第
    二級毒品甲基安非他命，而被告范宜惠亦無視於此而幫助被
    告王證凱販賣第二級毒品甲基安非他命，然念及被告王證凱
    販賣毒品之次數2 次，販賣毒品數量及所得不法利益均非多
    ，被告王證凱坦承部分犯行，被告范宜惠僅參與幫助販賣毒
    品等一切情狀，分別量處如主文所示之刑，並就被告王證凱
    定其應執行刑。扣案如附表二編號2 所示行動電話話機1 具
    為被告王證凱所有，且原搭配原搭配門號0000000000號SIM
    卡使用供聯絡販賣毒品用，乃應各依修正前及修正後毒品危
    害防制條例第19條第1 項規定宣告沒收；被告王證凱販賣毒
    品所得共2 千元雖未扣案，亦應各依修正前及修正後毒品危
    害防制條例第19條第1 項規定宣告沒收，如全部或一部不能
    沒收，以其財產抵償之。至扣案如附表二所示之物（編號2
    除外）尚無證據證明與本件有關，故均不為沒收之宣告，附
    此敘明。
七、公訴人固起訴認被告范宜惠與被告王證凱共同犯如事實欄一
    、(一)所示販賣第二級毒品罪，惟原判決就被告范宜惠此部分
    犯罪事實漏未判決，本院自無從審究，併此敘明。
貳、無罪部分
一、公訴意旨略以：被告王證凱與被告范宜惠（已經原審判決無
    罪確定）基於販賣第二級毒品之犯意聯絡，於98年11月11日
    下午7 時55分許，在高雄縣鳳山市○○街與善美路口「寶貝
    熊遊藝場」門口販賣第二級毒品甲基安非他命予鍾琳。因認
    被告王證凱此部分涉犯毒品危害防制條例第4 條第2 項販賣
    第二級毒品罪嫌。
二、公訴人認被告王證凱此部分涉犯販賣第二級毒品罪嫌，係以
    被告王證凱、范宜惠之陳述及扣案附表二所示物品資為論據
    。惟訊據被告王證凱否認有此部分犯行，辯稱其並未販賣第
    二級毒品甲基安非他命予鍾琳等語。
三、經查，被告王證凱固曾於偵查及法院羈押訊問中自白販賣第
    二級毒品甲基安非他命予鍾琳之情，然被告王證凱其後已否
    認有此部分犯行，自不得以被告王證凱之自白遽認被告王證
    凱有此部分之犯行，仍應調查其他積極證據佐證。再證人鍾
    琳於本院審理中結證稱其於98年11月11日至「寶貝熊遊藝場
    」係要向被告王證凱清償借款，其當日並未向被告王證凱購
    買毒品等語（見本院卷第167 頁正、反面），且證人鍾琳於
    98年11月11日為警當場查獲，並未經扣得持有第二級毒品甲
    基安非他命。另證人即共同被告范宜惠於本院審理中亦結證
    稱其於98年11月11日並未看到證人鍾琳向被告王證凱購買毒
    品等語（見本院卷第140 、141 頁）。至扣案如附表二編號
    1 所示之第二級毒品甲基安非他命既經被告王證凱陳述係供
    自己施用之用，復無其他證據足以證明係被告王證凱供販賣
    所用，亦無從據為不利被告王證凱之認定。從而，被告王證
    凱被訴販賣第二級毒品甲基安非他命予鍾琳之犯行即屬不能
    證明。
四、原審疏未詳查，率認被告王證凱有販賣第二級毒品甲基安非
    他命予鍾琳之犯行，而予論罪科刑，被告王證凱此部分上訴
    意旨否認犯行，非無理由，自應由本院將原判決此部分撤銷
    改，另就被告王證凱此部分為無罪之諭知。
據上論結，應依刑事訴訟法第369 條第1 項前段、第364 條、第
299 條第1 項前段、第301 條第1 項，修正前毒品危害防制條例
第4 條第2 項、第19條第1 項、修正後毒品危害防制條例第4 條
第2 項、第17條第2 項、第19條第1 項，刑法第11條、第2 條第
1項、第47條第1 項、第51條第5 款，判決如主文。
本案經檢察官劉玲興到庭執行職務。
中    華    民    國   100    年    5     月    31    日
                    刑事第八庭  審判長法  官  洪兆隆
                                      法  官  張盛喜
                                      法  官  郭玫利
以上正本證明與原本無異。
如不服本判決應於收受本判決後10日內向本院提出上訴書狀，其
未敘述上訴理由者，並得於提起上訴後10日內向本院補提理由書
狀（均須按他造當事人之人數附繕本）「切勿逕送上級法院」。
中    華    民    國   100    年    5     月    31    日
                                      書記官  梁美姿
附錄本件判決論罪科刑法條
修正前毒品危害防制條例第4 條第2 項：
製造、運輸、販賣第二級毒品者，處無期徒刑或七年以上有期徒
刑，得併科新臺幣七百萬元以下罰金。
修正後毒品危害防制條例第4 條第2 項：
製造、運輸、販賣第二級毒品者，處無期徒刑或7 年以上有期徒
刑，得併科新臺幣1 千萬元以下罰金。
附表一：
┌──┬───────────────────┬───┐
│編號│      主    文                        │附  註│
├──┼───────────────────┼───┤
│ 1  │王證凱犯販賣第二級毒品罪，累犯，處有期│事實欄│
│    │徒刑柒年陸月；扣案如附表二編號2 所示之│一(一)所│
│    │行動電話壹具沒收，未扣案販賣毒品所得新│示部分│
│    │臺幣伍佰元沒收，如全部或一部不能沒收時│      │
│    │，以其財產抵償之。                    │      │
├──┼───────────────────┼───┤
│ 2  │王證凱犯販賣第二級毒品罪，累犯，處有期│事實欄│
│    │徒刑參年捌月，扣案如附表二編號2 所示之│一(二)所│
│    │行動電話壹具沒收，未扣案販賣毒品所得新│示部分│
│    │臺幣壹仟伍佰元沒收，如全部或一部不能沒│      │
│    │收時，以其財產抵償之。                │      │
└──┴───────────────────┴───┘
附表二：
┌──┬──────────────┬────────┐
│編號│      扣  案  物  品        │    備    註    │
├──┼──────────────┼────────┤
│ 1  │第二級毒品甲基安非他命1 大包│驗後淨重合計伍點│
│    │（內含5 小包）、2 小包      │柒參玖公克，有高│
│    │                            │雄醫學大學附設中│
│    │                            │和紀念醫院檢驗報│
│    │                            │告可佐。        │
├──┼──────────────┼────────┤
│ 2  │序號000000000000000 號NOKIA │原搭配門號093011│
│    │牌行動電話話機1 具          │9714號SIM 卡使用│
├──┼──────────────┼────────┤
│ 3  │門號0000000000號SIM 卡1 張  │由請人許善棋    │
├──┼──────────────┼────────┤
│ 4  │序號000000000000000 號NOKIA │內無SIM 卡      │
│    │牌行動電話1 具              │                │
├──┼──────────────┼────────┤
│ 5  │黑色電子磅秤1 台            │                │
├──┼──────────────┼────────┤
│ 6  │吸管1 枝                    │                │
├──┼──────────────┼────────┤
│7   │序號00000000000000003 號易利│被告范宜惠持有  │
│    │信牌行動電話1 具（含門號0981│                │
│    │611363號SIM 卡1 張）        │                │
├──┼──────────────┼────────┤
│8   │序號00000000000000006 號易利│被告范宜惠所有  │
│    │信牌行動電話1 具（含門號0989│                │
│    │105619號SIM 卡1 張）        │                │
└──┴──────────────┴────────┘
附表三：
┌──┬──────┬──────┬───────────────┐
│編號│  時  間    │通 話 對 象 │   通  話  內  容             │
│    │            │            │（A ：被告王證凱，B ：吳明秀）│
├──┼──────┼──────┼───────────────┤
│ 1  │98年10月28日│被告王證凱以│A ：要到你們那邊了，你差不多15│
│    │下午10時12分│0000000000號│    分到寶貝熊。              │
│    │許          │行動電話撥打│B ：喔。                      │
│    │            │吳明秀之0936│A ：你要多少？                │
│    │            │623940號行動│B ：5 呀。                    │
│    │            │電話        │A ：嗯。                      │
│    ├──────┼──────┼───────────────┤
│    │98年10月28日│  同    上  │A ：你在哪？                  │
│    │下午10時34分│            │B ：我在你停車這裡，你不是在寶│
│    │許          │            │    貝熊？                    │
│    │            │            │A ：我在門口。                │
│    │            │            │B ：好啦。                    │
└──┴──────┴──────┴───────────────┘
附表四：
┌──┬──────┬──────┬───────────────┐
│編號│  時  間    │通 話 對 象 │   通  話  內  容             │
│    │            │            │（A ：被告范宜惠，B ：劉鴻奭）│
├──┼──────┼──────┼───────────────┤
│ 2  │98年11月11日│劉鴻奭以0981│B ：凱仔在嗎？                │
│    │下午4時31分 │543766號行動│A ：他在睡，你誰？            │
│    │許          │電話撥打被告│B ：我豆花。                  │
│    │            │王證凱之0930│A ：喔。                      │
│    │            │119714號行動│B ：他什麼時候要起來？        │
│    │            │電話，由被告│A ：我不知道，你要啥，跟我講沒│
│    │            │范宜惠接聽  │    關係。                    │
│    │            │            │B ：我要2 張。                │
│    │            │            │A ：你們都在哪等？            │
│    │            │            │B ：看他，都他在約的。        │
│    │            │            │A ：寶貝熊好嗎？              │
│    │            │            │B ：啥？                      │
│    │            │            │A ：五湖那。                  │
│    │            │            │B ：你晚點好不好，我還沒拿到錢│
│    │            │            │    。                        │
│    │            │            │A ：好。                      │
│    ├──────┼──────┼───────────────┤
│    │98年11月11日│被告范宜惠以│A ：你今要拿多少錢還他？      │
│    │下午4時33分 │被告王證凱之│B ：2500。                    │
│    │許          │0000000000號│A ：好，我知道了。            │
│    │            │行動電話撥打│B ：好。                      │
│    │            │劉鴻奭之0981│                              │
│    │            │543766號行動│                              │
│    │            │電話        │                              │
│    ├──────┼──────┼───────────────┤
│    │98年11月11日│  同    上  │B ：你們在哪？                │
│    │下午5時48分 │            │A ：你到了？                  │
│    │許          │            │B ：我好了。                  │
│    │            │            │A ：你過來愛國這，306。       │
│    │            │            │B ：你說愛國旁邊那間？        │
│    │            │            │A ：對。                      │
│    │            │            │B ：306。                     │
│    │            │            │A ：嘿。                      │
│    │            │            │B ：好。                      │
└──┴──────┴──────┴───────────────┘